Inventaris van het archief van de Mr. H.K.J. Beernink Stichting, 1977-2017
Nationaal Archief, Den Haag
Mr. H.K.J. Beernink Stichting
Beernink Stichting
1977-2017
merendeel 1995-2015
I217
17 inventarisnummers; 0,5 meter
Normale geschreven, getypte en gedrukte documenten, geen bijzondere handschriften.
Nationaal Archief, Den Haag
Stichting tot behoud van de christelijke-historische gedachten in de Nederlandse samenleving, 1985-1994 Mr. H.K.J. Beernink Stichting, 1994- L. de Snaijer, 1951-
Het archief bevat notulen, correspondentie, jaarverslagen en documentatie van de stichting, daarnaast is er nog het gedeponeerde persoonlijke archief van de (oud) voorzitter van de stichting, dhr. L. de Snaijer.
Archiefvorming
Geschiedenis van de archiefvormer
Oprichting
In 1980 besluit het bestuur van de kamerkring “Dordrecht” van de Christelijk-Historische Unie (CHU) tot oprichting van een “Stichting tot behoud van de Christelijk-Historische Gedachten in de Nederlandse Samenleving”. De stichting stelt zich tot doel het in het Nederlandse volk levend houden van de gedachten en uitgangspunten van de CHU, nadat deze politieke groepering zal zijn opgegaan in het Christen Democratisch Appèl (CDA). Dit gebeurt onder meer door het beleggen van herdenkingsbijeenkomsten.
Naamswijziging
Als postume waardering voor de jarenlange bijzondere inzet van Mr. H.K.J. Beernink wordt in juni 1994 besloten om de naam van de stichting te veranderen in Mr. H.K.J. Beernink-Stichting. De Mr. H.K.J. Beernink-Stichting stelt zich ten doel de naam en de figuur van Mr. H.K.J. Beernink levend te houden en heeft voorst tot doel de gedachten van de voormalige Christelijke Historische Unie (CHU) in de Christen-Democratie levend te houden. Zij doet dit door:
- het jaarlijks houden van een algemene vergadering met een spreker met genodigden op persoonlijke titel. Deze vergadering is ook een soort van reünie.
- Lobby voor handhaving van de CHU-opvatting naast de AR- en KVP-opvattingen in het CDA
- Het behouden en stimuleren van politici met een CHU-opvatting binnen het CDA in het algemeen en lobby voor dergelijke politici in het bijzonder.
De stichting heeft alleen bestuursleden en geen algemene leden. De leden van de stichting komen eenmaal per jaar bijeen. Er wordt dan een spreker uitgenodigd die een actueel onderwerp behandelt en de bijeenkomst wordt afgesloten met een lunch.
Geschiedenis van het archiefbeheer
Het archief is bijeengebracht door Leo de Snaijer, voorzitter van de stichting.
De verwerving van het archief
Het archief is door schenking verworven
Inhoud en structuur van het archief
Selectie en vernietiging
Uit het archief is bij de bewerking niets vernietigd.
Aanwijzingen voor de gebruiker
Openbaarheidsbeperkingen
Gedeeltelijk openbaar, gedeeltelijk beperkt openbaar (A)
Materiële beperkingen
Het archief kent geen beperkingen voor het raadplegen van stukken als gevolg van slechte materiële staat
Aanvraaginstructie
Openbare archiefstukken kunnen online worden aangevraagd en gereserveerd. U kunt dit ook via de terminals in de studiezaal van het Nationaal Archief doen. Om te kunnen reserveren dient u de volgende stappen te volgen:
U maakt een profiel aan op www.gahetna.nl, en logt vervolgens in
Via de archiefinventaris (alleen de beschrijvingen met rode nummers) selecteert u het gewenste archiefstuk door op de knop 'Reserveren' te klikken
In het volgende scherm geeft u aan op welke dag u het archiefstuk wilt inzien
Indien u zich bevindt in de studiezaal en een tafelnummer heeft ontvangen kunt u dit nummer vermelden. Als u geen tafelnummer heeft kunt u tafelnummer 777 laten staan
Vervolgens bevestigt u uw reservering door deze te versturen.
Verwant materiaal
Beschikbaarheid van kopieën
Inventarisnummers van dit archief zijn niet in kopievorm beschikbaar
Verwante archieven
Nationaal Archief:
2.21.189-Mr. H.K.J. Beernink, 1910-2003
2.19.046.01-Christelijk-Historische Unie, 1942-1980
2.19.046.02-Savornin Lohman Stichting, 1925-1980
Beschrijving van de series en archiefbestanddelen
- Algemeen, 1.
  - Teksten van door verschillende sprekers gehouden redevoeringen, 1984-2009; 1; 1 omslag
    Aanvraagbaar
  - Agenda’s en notulen van de Stichting tot behoud van de christelijke-historische gedachten in de Nederlandse samenleving, 1985-1994; 2; 1 omslag
    In de notulen van 11 juni 1994 wordt het besluit genomen om de naam van de stichting te wijzigen in die van: “Mr. H.K.J. Beernink-Stichting”
  - Agenda’s, notulen en bijlagen van de vergaderingen van de Mr. H.K.J. Beernink-Stichting, 1995-2016; 3-6; 4 omslagen
    - 1995-2000, 3
    - 2001-2004, 4
    - 2005-2006, 5
    - 2007-2016, 6
      Openbaarheid beperkt tot 01-01-2027
  - Ingekomen stukken en afschriften van uitgegane stukken, 1991 dec-2007 sept; 7; 1 omslag
  - Jaarverslagen Mr. H.K.J. Beernink-Stichting over de jaren 1994-1995, 1997, 1998 en 2001, 1996-2002; 8; 1 omslag
- Organisatie, 2.
  - Stukken betreffende de oprichting van de “Stichting tot behoud van de Christelijk-Historische gedachten in de Nederlandse samenleving” en de wijziging hiervan in: “Mr. H.K.J. Beernink-Stichting”, met bijlagen en statutenwijzigingen, 1977-2005; 9; 1 omslag
  - Adreslijsten van bestuursleden en genodigden, 1997-2016; 10; 1 omslag
    Met hiaten
  - Financiën, 2.1.
    - Financiële jaarstukken, met bijlagen, 1980-1981, 1985-2015; 11; 1 omslag
  - Communicatie, 2.2.
    - Persberichten van de Mr. H.K.J. Beernink-Stichting en reacties hierop, 1995-1998; 12; 1 omslag
    - Correspondentie tussen dhr. E. Bleumink van het Ubbo Emmius Fonds en dhr. L. de Snaijer van de Beernink-Stichting betreffende het initiatief om te komen tot een geschiedschrijving van de Christelijke Historische Unie, 2003-2004; 13; 1 omslag
  - Documentatie, 2.3.
    - Krantenknipsels en kopieën van kranten- en tijdschriftartikelen betreffende de Christelijk-Historische Unie (CHU) en politieke figuren, 1952-2005; 14; 1 omslag
- Gedeponeerd archief van de heer L. de Snaijer, 3.
  Leo de Snaijer is voorzitter van de Beernink Stichting vanaf de oprichting in 1980 tot oktober 2016. Zijn politieke carrière bij de CHU/CDA begint in 1963 als voorzitter van de Christelijke Historische Jongeren Organisatie (CHJO) van Zuid-Holland. Vervolgens is hij onder meer lid en fractievoorzitter in de gemeenteraad van Vlaardingen, voorzitter van de CHU- en later CDS-Kamerkring Dordrecht, lid van Provinciale Staten van Zuid-Holland, lid van het algemeen bestuur van het Hoogheemraadschap Delfland en bestuurslid van de Stichting Jhr. Mr. A.F. de Savornin Lohman
  - Verzamelde stukken van Leo de Snaijer betreffende de CHU/CDA en de Stichting A.F. de Savornin Lohman, 1951-2016; 15; 1 omslag
  - Stukken betreffende de Christelijke-Historische Unie, kamerkring Dordrecht, 1966-1980, 1998-2000; 16; 1 omslag
  - Curriculum vitae van Leo de Snaijer, 2017; 17; 1 stuk